【裁判字號】    97,家聲,422
【裁判日期】    971204
【裁判案由】    核定遺產管理人報酬
【裁判全文】
臺灣高雄地方法院民事裁定             97年度家聲字第422號
聲  請  人  林復華律師即被繼承人甲○○○之遺產管理人
上聲請人聲請核定遺產管理人報酬事件，本院裁定如下：
    主  文
聲請人任被繼承人甲○○○（女，民國○○○年○月○○○日生
，身分證統一編號：Ｚ000000000號）之遺產管理人之
報酬核定為新臺幣萬元。
程序費用新臺幣壹仟元由被繼承人甲○○○之遺產負擔。
    理  由
一、按「遺產管理人，得請求報酬，其數額由親屬會議按其勞力
    及其與被繼承人之關係酌定之。」、「依本法之規定應開親
    屬會議時，由當事人、法定代理人或其他利害關係人召集之
    。」、「親屬會議不能召開或召開有困難時，依法應經親屬
    會議處理之事項，由有召集權人聲請法院處理之。」，民法
    第1183條、第1129條、第1132條第2 項前段分別定有明文。
二、聲請意旨略以：聲請人前經本院96年度財管字第187 號民事
    裁定選任為被繼承人甲○○○之遺產管理人。嗣依本院97年
    度家催字第68號民事裁定，對被繼承人甲○○○之債權人及
    受遺贈人報明債權或為願受遺贈與否之聲明等事項為公示催
    告，並於民國97年3 月4 日刊登於台灣新生報第14版。又聲
    請人為進行管理本件遺產，已代墊相關費用共計新臺幣（下
    同）2,263 元（提出相關收據附卷為憑），另因其債權人華
    通資產管理有限公司業對被繼承人之遺產聲請強制執行，並
    已拍定，為便於執行程序中聲明參與分配，爰依法聲請本院
    酌定遺產管理人之報酬等語。
三、經查：
  (一)本件被繼承人甲○○○死亡後，其繼承人均已拋棄繼承權，
    且未經親屬會議選定遺產管理人，經本院選任聲請人為被繼
    承人之遺產管理人乙節，有聲請人提出之本院96年度財管字
    第187 號民事裁定暨其確定證明書附卷可稽，堪信為真實。
    準此，聲請人顯難召開親屬會議酌定其管理遺產之報酬，是
    其本於利害關係人之地位，聲請本院酌定報酬，洵屬有據。
  (二)聲請人主張之前揭事實，除上述裁定外，另據其提出民事公
    示催告聲請狀、本院97年度家催字第68號民事裁定、本院民
    事執行處雄院高93執意字第68339 號通知、函、執行命令，
    債權人華通資產管理有限公司與聲請人間就報明債權事宜相
    關往來函文、財政部臺灣省南區國稅局高雄縣分局函、高雄
    市稅捐稽徵處鼓山分處、苓雅分處函、法務部行政執行署高
    雄行政執行處通知、台灣新生報刊登廣告證明單暨其收據等
    件影本各1 份為證，堪信為真實。本院審酌：被繼承人之遺
    產有土地及房屋共2 筆，經債權人華通資產管理有限公司聲
    請強制執行並獲拍定為989,000 元，有本院民事執行處97年
    10月28日雄院高93執意字第68339 號通知附卷可參，另尚有
    債權人法務部行政執行署高雄行政執行處之被繼承人甲○○
    ○房屋稅欠稅年度94年之通知，除此之外，尚無其他債權人
    陳報債權、債務或遺贈，足見其遺產法律關係尚屬單純，無
    其他繁瑣事務代處理，故聲請人所需支出之相關勞力、時間
    、心力尚屬非鉅；又聲請人業已公示催告、登報、查詢被繼
    承人財產、函查地價稅、房屋稅欠稅情形、通知債權人報明
    債權之管理遺產行為，後續尚有申報遺產稅、強制執行程序
    等其他事項待理，聲請人處理上開事務及後續所需時間之久
    暫、耗費人力之程度及各債權人受償權利之保障及聲請人代
    墊費用2,263 元等一切情狀，認聲請人任被繼承人甲○○○
    遺產管理人之報酬金額，含上開代墊費用2,263 元，核定為
    30,000元，即屬適當。爰酌定如主文第1 項所示。
四、末按依法應由關係人（包括聲請人、相對人及其他利害關係
    人）負擔費用者，法院裁定命關係人負擔時，應一併確定其
    數額，非訟事件法第24條第1 項所明定。經核本件聲請事件
    ，應徵之程序費用為1,000 元，依非訟事件法第157 條規定
    ，應由遺產負擔，爰併予確定如主文第2 項所示，附此敘明
    。
五、依非訟事件法第157 條、第24條第1 項，裁定如主文。
中    華    民    國    97    年    12    月     4    日
                  家事法庭  司法事務官  任士慧
上正本係照原本作成
如對本裁定抗告，須於裁定送達後10日之不變期間內，向本院提
出抗告狀，並繳納抗告費新臺幣1,000元。
中    華    民    國    97    年    12    月     4    日
                            書  記  官  洪敏芳


司法院資訊處製作；財團法人民間司法改革基金會備份。
